【裁判字號】    89,交易,36
【裁判日期】    890411
【裁判案由】    過失傷害
【裁判全文】
臺灣花蓮地方法院刑事判決                          八十九年度交易字第三六號
    公  訴  人  臺灣花蓮地方法院檢察署檢察官
    被      告  甲○○
右列被告因公共危險案件，經檢察官提起公訴（八十八年度偵字第四一六五號），本
院判決如左：
    主  文
甲○○服用酒類，不能安全駕駛動力交通工具而駕駛，處罰金肆仟元，如易服勞役以
參佰元折算壹日。
甲○○被訴過失傷害部分公訴不受理。
    事  實
一、甲○○於飲用酒類酒後吐氣所含酒精成份已達每公升○、三０毫克，超過每公升
    ○、二五毫克以上，明知已不能安全駕駛動力汽車之際，仍於民國（下同）八十
    八年十一月九日晚間十八時四十三分，駕駛車號ＨＱ─五四一○號自用小客車，
    沿台九線公路由南往北方向行駛，途經該公路二九六公里五百公尺處，因酒後不
    能安全駕駛，且未注意車輛應遵行車道行駛，不得駛入來車車道，況依當時情形
    ，又無不能注意之情事，竟疏於注意，適有乙○○駕駛車號Ｕ六─八三八七號自
    用小客車，搭載丙○○，沿該路對向行駛，因甲○○未遵行其車道蛇行侵入南下
    車道，乙○○為閃避該車，遂偏駛至北向車道，甲○○見狀又駛回其車道時，兩
    車因而發生碰撞，致乙○○受有左手第四、五指擦傷、下唇撕裂傷、右膝及下肢
    擦傷之傷害，丙○○則受有右足跟損傷、右跟骨骨折、右股骨骨折等傷害（過失
    傷害部分，業據被害人撤回告訴，另為不受理判決如后）。
二、案經花蓮縣警察局玉里分局報請臺灣花蓮地方法院檢察署檢察官偵查起訴。
    理  由
壹、有罪部分：
一、訊據被告固坦承有酒後駕車肇事之行為，惟矢口否認有因酒後不能安全駕駛而開
    車之犯行，辯稱：當時伊只有喝一點薑母鴨，並沒有醉，還能夠開車，且伊並非
    蛇行等語。惟查：（一）證人乙○○於偵查時證稱「我當時開車號Ｕ六－八三八
    七號車子載丙○○要南下，被告車子轉到我車道，往我右邊來，我就往左閃，但
    是他又轉回來，像是在蛇行，所以才會撞上」（見偵查卷第十一頁）。（二）、
    根據處理車禍現場之警員林誠泉於「刑法第一百八十五條之三查獲後測試、觀察
    職務報告」中載明「車輛行徑偏離常軌，時而加速，時而突停，駕駛車速顯無法
    正常操控」；「駕駛過程，因酒後駕駛肇事，顯非於正常駕駛下」；「酒精測試
    及訊問過程中有語無倫次，含糊不清，注意力無法集中」；「查獲後，嫌疑人走
    路東倒西歪，顯無法正常操控駕駛」；「測試及訊問過程，嫌疑人有噁心、嘔吐
    、步履蹣跚、呆滯木僵、多話、大笑之現象」；「因嫌疑人有明顯之酒醉跡象，
    顯無從安全駕駛操控」，顯見被告確係因酒後導致精神狀態不佳、有疲累及昏睡
    感而有不能安全駕駛而駕車肇事之情事。是被告所辯，顯係事後卸責之詞，不足
    採信。此外，復有道路交通事故調查報告表、酒精測定值、現場照片八張及診斷
    證明書二紙附卷可稽，本件事證明確，被告犯行洵堪認定，應予依法論科。
二、核被告所為，係犯刑法第一百八十五條之三之罪。爰審酌被告之智識程度，一時
    失慮致罹刑章，犯後態度等情，量處如主文所示之刑，並諭知易服勞役之折算標
    準。
貳、公訴不受理部分：
一、按告訴乃論之罪，告訴人於第一審辯論終結前得撤回其告訴，又告訴經撤回者，
    應諭知不受理之判決，刑事訴訟法第二百三十八條第一項、第三百零三條第三款
    定有明文。
二、查本件告訴人乙○○、丙○○告訴被告甲○○如前揭之過失傷害事實，公訴人認
    係觸犯刑法第二百八十四條第一項前段之罪，依同法第二百八十七條之規定，須
    告訴乃論。茲據告訴人乙○○、丙○○於本院審理時當庭撤回告訴（見本院八十
    九年三月二十八日訊問被告筆錄），依照首開說明，應為諭知不受理之判決。
據上論斷，應依刑事訴訟法第二百九十九條第一項前段、第三百零三條第三款，刑法
第一百八十五條之三、第四十二條第二項、罰金罰鍰提高標準條例第二條，判決如主
文。
本案經檢察官簡淑如到庭執行職務。
中      華      民      國    八  十  九  年    四      月    十一      日
                              臺灣花蓮地方法院刑事庭
                                  法  官  林  國  泰
右正本證明與原本無異。
如對本判決不服，應於送達後十日內，向本院提出上訴狀。（應抄附繕本）告訴人或
被害人如對於本判決不服者，應具備理由請求檢察官上訴，其上訴期間之計算係以檢
察官收受判決正本之日期為準。
                                  法院書記官
中      華      民      國    八  十  九  年    四      月    十一      日
附錄本判決論罪之法律條文：
刑法第一百八十五條之三：
服用毒品、麻醉藥品、酒類或其他相類之物，不能安全駕駛動力交通工具而駕駛者，
處一年以下有期徒刑、拘役或三萬元以下罰金。


司法院資訊處製作；財團法人民間司法改革基金會備份。
